zh-CN: 酥皮样式: 饼干碎; 无麸质; 全麦饼干; 坚果基底; 费罗酥皮; 千层酥皮; 脆油酥皮; 传统酥皮; 全麦; 其他
fi: Leivonnaisen kuoren tyyli: Keksimuru; Gluteeniton; Grahamkeksi; Pähkinäpohjainen; Filotaikina; Lehtitaikina; Murotaikina; Perinteinen piirakkataikina; Täysjyvävehnä; Muu
nl: Type deegkorst: Koekkruimel; Glutenvrij; Graham cracker; Op basis van noten; Filodeeg; Bladerdeeg; Zanddeeg; Traditioneel deeg; Volkoren; Overig
zh-TW: 糕點外皮樣式: 餅乾碎底; 無麩質; 全麥餅乾; 堅果基底; 薄酥皮; 千層酥皮; 油酥麵皮; 傳統派皮; 全麥; 其他
ru: Стиль теста для выпечки: Из крошки печенья; Без глютена; Из крекеров Грэма; На ореховой основе; Филло; Слоеное тесто; Песочное тесто; Традиционное тесто; Цельнозерновое тесто; Другое
sv: Typ av pajskal: Kexsmulor; Glutenfri; Grahamkex; Nötbaserad; Filodeg; Smördeg; Mördeg; Traditionell pajdeg; Fullkorn; Övrigt
vi: Kiểu vỏ bánh nướng: Vụn bánh quy; Không chứa gluten; Bánh quy graham; Làm từ hạt; Phyllo; Bánh ngàn lớp; Shortcrust; Vỏ bánh truyền thống; Lúa mì nguyên cám; Khác
de: Art des Teigbodens: Keksbrösel; Glutenfrei; Graham-Cracker; Nussbasiert; Filoteig; Blätterteig; Mürbeteig; Traditionelles Gebäck; Vollkorn; Sonstige
sk-SK: Typ lineckého cesta: Z rozdrvených sušienok; Bezlepkové; Z grahamových sušienok; Na orieškovej báze; Filo cesto; Lístkové cesto; Krehké cesto; Tradičné cesto; Celozrnné; Iné
pt-PT: Tipo de massa da base: Bolacha triturada; Sem glúten; Bolacha graham; À base de frutos secos; Filo; Massa folhada; Massa quebrada; Massa tradicional; Trigo integral; Outro
cs: Styl pečiva: Z rozdrcených sušenek; Bezlepkový; Z grahamových krekrovů; Ořechový; Filo těsto; Lístkové těsto; Křehké těsto; Tradiční těsto; Celozrnný; Ostatní
pt-BR: Crosta de massa folhada, estilo: Massa de biscoito; Sem glúten; Biscoito graham; À base de nozes; Massa filo; Massa folhada; Massa podre; Massa tradicional; Integral; Outro
ko: 페이스트리 크러스트 스타일: 쿠키 크럼블; 글루텐 프리; 그레이엄 크래커; 견과류 베이스; 필로; 퍼프 페이스트리; 쇼트크러스트; 전통 페이스트리; 통밀; 기타
en: Pastry crust style: Cookie crumb; Gluten-free; Graham cracker; Nut-based; Phyllo; Puff pastry; Shortcrust; Traditional pastry; Whole wheat; Other
ro-RO: Stilul de crustă pentru produse de patiserie: Firimituri de biscuiți; Fără gluten; Biscuiți Graham; Pe bază de nuci; Fillo; Foitaj; Aluat fraged; Aluat tradițional; Grâu integral; Altele
hu: Tésztakéreg stílusa: Kekszmorzsa; Gluténmentes; Graham-keksz; Diófélékből készült; Filotészta; Leveles tészta; Omlós tészta; Hagyományos tészta; Teljes kiőrlésű; Egyéb
bg-BG: Стил на тестената кора: От натрошени бисквити; Без глутен; От грам крекери; На основата на ядки; Кори за баница; Многолистно тесто; Маслено тесто; Традиционно тесто; Пълнозърнесто; Друго
da: Tærtedejstype: Kiksebund; Glutenfri; Grahamskiks; Nøddebaseret; Filodej; Butterdej; Mørdej; Traditionel tærtebund; Fuldkorn; Andet
el: Στυλ ζύμης ζαχαροπλαστικής: Τριμμένο μπισκότο; Χωρίς γλουτένη; Κράκερ Graham; Με βάση τους ξηρούς καρπούς; Φύλλο; Σφολιάτα; Τριφτή ζύμη; Παραδοσιακή ζύμη; Ολικής άλεσης; Άλλο
ja: ペストリークラストスタイル: クッキークラム; グルテンフリー; グラハムクラッカー; ナッツベース; フィロ; パフペストリー; ショートクラスト; 伝統的なペストリー; 全粒粉; その他
tr: Turta hamuru stili: Bisküvi kırıntısı; Glutensiz; Graham kraker; Kuruyemiş bazlı; Baklavalık yufka; Milföy; Tart hamuru; Geleneksel hamur işi; Tam buğday; Diğer
hr-HR: Stil kore peciva: Mrvice keksa; Bez glutena; Graham krekeri; Na bazi orašastih plodova; Vučeno tijesto; Lisnato tijesto; Prhko tijesto; Tradicionalno tijesto; Od cjelovitog zrna; Ostalo
lt-LT: Kepinio pagrindo stilius: Sausainių trupinių; Be glitimo; „Graham“ krekerių; Iš riešutų; Filo tešlos; Sluoksniuotos tešlos; Trapios tešlos; Tradicinės tešlos; Pilno grūdo; Kita
sl-SI: Stil skorje na testu: Iz piškotnih drobtin; Brez glutena; Iz graham krekerjev; Na osnovi oreščkov; Vlečeno testo; Listnato testo; Krhko testo; Tradicionalno testo; Polnozrnato; Drugo
it: Stile della crosta per pasticceria: Briciole di biscotto; Senza glutine; Graham cracker; A base di frutta a guscio; Pasta fillo; Pasta sfoglia; Pasta frolla; Pasta tradizionale; Integrale; Altro
th: รูปแบบของแป้งพาย: คุกกี้ครัมบ์; ปราศจากกลูเตน; แครกเกอร์เกรแฮม; ทำจากถั่ว; แป้งฟิลโล; พัฟเพสตรี้; ชอร์ตครัสต์; เพสตรี้แบบดั้งเดิม; โฮลวีต; อื่นๆ
nb: Stil for skorpe på bakverk: Kjeksbunn; Glutenfri; Grahamkjeks; Nøttebasert; Filodeig; Butterdeig; Mørdeig; Tradisjonell paideig; Fullkorn; Annet
es: Estilo de masa de pastelería: Migas de galleta; Sin gluten; Galleta Graham; A base de frutos secos; Masa filo; Hojaldre; Masa quebrada; Masa tradicional; Trigo integral; Otro
fr: À la manière d'une pâte brisée: Brisures de biscuits; Sans gluten; Biscuits Graham; À base de noix; Pâte phyllo; Pâte feuilletée; Pâte brisée; Pâte traditionnelle; Blé complet; Autre
pl: Styl spodu ciasta: Z pokruszonych ciastek; Bezglutenowy; Z krakersów graham; Na bazie orzechów; Ciasto filo; Ciasto francuskie; Ciasto kruche; Tradycyjne ciasto; Pełnoziarniste; Inne